pt-PT: Mobiliário > Conjuntos de mobiliário: Conjuntos de mobiliário de casa de banho; Conjuntos de mobiliário de quarto; Conjuntos de mobiliário de cozinha e sala de jantar; Conjuntos de mobiliário de sala
hr-HR: Namještaj > Kompleti namještaja: Kompleti kupaonskog namještaja; Kompleti namještaja za spavaću sobu; Kompleti namještaja za kuhinju i blagovaonicu; Kompleti namještaja za dnevni boravak
tr: Mobilyalar > Mobilya Takımları: Banyo Mobilya Setleri; Yatak Odası Mobilya Takımları; Mutfak ve Yemek Odası Mobilya Takımları; Oturma Odası Mobilya Takımları
pl: Meble > Zestawy mebli: Zestawy mebli łazienkowych; Zestawy mebli do sypialni; Zestawy mebli do kuchni i jadalni; Zestawy mebli do salonu
fr: Meubles > Ensembles de meubles: Ensembles de mobilier pour salles de bains; Ensembles de meubles pour chambre; Ensembles de meubles de cuisine et de salle à manger; Ensembles de meubles de salon-séjour
zh-TW: 家具 > 家具組: 整體浴室設備; 臥室家具組; 廚房/飯廳家具組; 客廳家具組
zh-CN: 家具 > 家具套装: 浴室家具套件; 卧室家具套装; 厨房/餐厅家具套装; 客厅家具套装
sk-SK: Nábytok > Súpravy nábytku: Súpravy nábytku do kúpeľne; Súpravy nábytku do spálne; Súpravy kuchynského a jedálenského nábytku; Súpravy nábytku do obývačky
de: Möbel > Möbelgarnituren: Badezimmergarnituren; Schlafzimmergarnituren; Küchen- & Esszimmergarnituren; Wohnzimmergarnituren
ro-RO: Mobilier > Seturi de mobilier: Seturi de mobilier pentru baie; Seturi de mobilier pentru dormitor; Seturi de mobilier de bucătărie și sufragerie; Seturi de mobilier pentru living
ru: Мебель > Наборы мебели: Наборы мебели для ванной комнаты; Наборы мебели для спальни; Наборы мебели для кухни и столовой; Наборы мебели для гостиной
ja: 家具 > 家具セット: 浴室家具セット; 寝室用家具セット; キッチン・ダイニング用家具セット; リビング用家具セット
bg-BG: Мебели > Комплекти мебели: Комплекти мебели за баня; Комплекти спални мебели; Комплекти мебели за кухня и трапезария; Комплекти холни мебели
vi: Đồ gỗ > Bộ đồ nội thất: Bộ nội thất phòng tắm; Bộ đồ nội thất phòng ngủ; Bộ đồ nội thất phòng bếp và phòng ăn; Bộ đồ nội thất phòng khách
da: Møbler > Møbelsæt: Badeværelsesmøbelsæt; Møbelsæt til soveværelse; Møbelsæt til køkken og spisestue; Møbelsæt til dagligstue
nl: Meubelen > Meubelsets: Badkamermeubelsets; Meubelsets voor slaapkamers; Meubelsets voor keukens en eetkamers; Meubelsets voor woonkamers
cs: Nábytek > Sady nábytku: Sady koupelnového nábytku; Sady nábytku do ložnice; Sady nábytku do kuchyně a jídelny; Sady nábytku do obývacího pokoje
el: Έπιπλα > Σετ επίπλων: Σετ επίπλων μπάνιου; Σετ επίπλων υπνοδωματίου/κρεβατοκάμαρας; Σετ επίπλων κουζίνας & τραπεζαρίας; Σετ επίπλων σαλονιού
pt-BR: Móveis > Conjuntos de móveis: Conjuntos de móveis para banheiro; Conjuntos de móveis para quarto; Conjuntos de móveis para cozinha e sala de jantar; Conjuntos de móveis para sala de estar
lt-LT: Baldai > Baldų komplektai: Vonios baldų komplektai; Miegamojo baldų komplektai; Virtuvės ir valgomojo baldų komplektai; Svetainės baldų komplektai
th: เฟอร์นิเจอร์ > ชุดเฟอร์นิเจอร์: ชุดเฟอร์นิเจอร์ห้องน้ำ; ชุดเฟอร์นิเจอร์ห้องนอน; ชุดเฟอร์นิเจอร์ห้องครัวและห้องรับประทานอาหาร; ชุดเฟอร์นิเจอร์ห้องรับแขก
sv: Möbler > Möbelset: Badrumsinredningspaket; Möbelset för sovrum; Möbelset för kök och matrum; Möbelset för vardagsrum
hu: Bútor > Bútorkészletek: Fürdőszobai bútorkészletek; Hálószobai bútorkészletek; Konyhai és étkezői bútorkészletek; Nappali bútorkészletek
ko: 가구 > 가구 세트: 욕실 가구 세트; 침실 가구 세트; 주방/식탁 가구 세트; 거실 가구 세트
it: Arredamento > Set di mobili: Set di mobili per bagno; Set di mobili per camera da letto; Set di mobili per cucina e sala da pranzo; Set di mobili per salotto
fi: Huonekalut > Huonekalusetit: Kylpyhuonekalustesetit; Makuuhuonekalustesetit; Keittiön ja ruokailuhuoneen kalustesetit; Olohuoneen kalustesetit
es: Mobiliario > Conjuntos de mobiliario: Muebles de baño; Conjuntos de mobiliario para dormitorios; Conjuntos de mobiliario para cocinas y comedores; Conjuntos de mobiliario para salones
nb: Møbler > Møbelsett: Møbelsett for baderom; Møbelsett for soverom; Møbelsett for kjøkken- og spiserom; Møbelsett for stue
en: Furniture > Furniture Sets: Bathroom Furniture Sets; Bedroom Furniture Sets; Kitchen & Dining Furniture Sets; Living Room Furniture Sets
sl-SI: Pohištvo > Pohištveni kompleti: Kompleti kopalniškega pohištva; Kompleti pohištva za spalnico; Kompleti kuhinjskega in jedilnega pohištva; Kompleti pohištva za dnevno sobo